【裁判字號】    90,易,590
【裁判日期】    900830
【裁判案由】    傷害
【裁判全文】
臺灣新竹地方法院刑事判決                            九十年度易字第五九號
    公  訴  人  臺灣新竹地方法院檢察署檢察官
    被      告  乙○○○
右列被告因傷害案件，經檢察官提起公訴（九十年度偵字第三二二九號），本院判決
如左：
    主  文
乙○○○傷害人之身體，處有期徒刑月，如易科罰金，以佰元折算壹日。
    事  實
一、緣乙○○○與甲○○二人係婆媳關係，甲○○與其夫黃朝鈺因感情不睦並遭受黃
    朝鈺施暴，經聲請本院於民國八十九年十月二十三日，裁定八十九年度家護字第
    二一七號通常保護令令黃朝鈺不得對甲○○及其子女為身體或精神上之不法侵害
    等，其中並裁定：放置在新竹縣竹東鎮○○街一Ｏ五號三樓之家具（酒櫃一套、
    床組二組、沙發一套、衣櫥一組、餐桌一個、鞋櫃一個）及電器用品（電視機一
    台、冷氣機三台、微波爐一台、烤箱一台、電冰箱一台）之使用權歸甲○○。甲
    ○○遂於九十年五月二十三日下午二時許，央請友人張孝愛陪同，並僱請搬家工
    人彭朝輝、彭瀛炎等人一同至新竹縣竹東鎮○○街一Ｏ五號三樓黃朝鈺之住處，
    欲搬運上開經本院裁定歸其使用之家具及電器用品離開，適乙○○○至上址找黃
    朝鈺，見甲○○正低頭在清理冰箱內之物品時，因一時氣憤甲○○不顧及夫妻情
    面，竟基於傷害人身體之故意，先以右手猛力朝甲○○之左肩推擠數下後，並持
    擺放在一旁之長型雨傘毆打甲○○之左大腿，再以雨傘尖頭部分往甲○○之下腹
    部戳（此部分未成傷），導致甲○○受有左大腿瘀傷六Ｘ八公分及左肩疼痛等傷
    害。
二、案經甲○○訴由臺灣新竹地方法院檢察署檢察官偵查起訴。
    理  由
一、訊據被告乙○○○固坦承曾於右揭時、地與告訴人甲○○發生爭執並拿起雨傘一
    事不諱，惟矢口否認有何傷害之故意及犯行，辯稱：當天我正好過去兒子家，上
    樓就看到甲○○在搬東西，我就問她為什麼要做得這麼絕，她不回答我只顧著低
    頭收東西，我就過去踢她放在地上的箱子，她就站起來問我想怎麼樣？是不是要
    打她，還把我逼到牆角，我看見旁邊有一把雨傘，就拿起來擋她，她就大叫云云
    。惟查，被告是如何因氣憤而毆打告訴人之事實，業據告訴人甲○○於偵查中及
    本院審理時指訴綦詳，核與證人張孝愛於偵查中證述：我陪甲○○一起過去，快
    到二點時，她婆婆氣沖沖地上來、進到我們搬東西的房間，甲○○蹲在地上收東
    西，她婆婆說「你太過分，不准你搬東西」，鈺崴說「東西是我的我為什麼不能
    搬」，她婆婆出手推她左肩並且用雨傘打她左後大腿，還用雨傘戳她肚子，我就
    上前說你怎麼可以打人，她說我為什麼不可以打人，她是我媳婦的一天我就可以
    打她，我不但可以打她，還可以拿刀殺她等語（見偵查卷第十三頁，九十年六月
    十二日訊問筆錄）相合；再經傳訊當日在場之證人即搬家工人彭朝輝，其於偵查
    中結證稱：我們去搬冰箱及冷氣時，警察說保護令上有記載的東西都可以搬，她
    婆婆一上來就用雨傘打她的左大腿，之後再用雨傘戳她肚子，打完後就開始吵等
    語（見同上偵查卷第十三背面、十四頁正面）。衡情，證人張孝愛與彭朝輝二人
    與告訴人、被告間並無何利害關係，其等應無構陷被告之理，而互核證人張孝愛
    與彭朝輝二人之證詞，與告訴人之指述情節大致相符，告訴人亦因此受有左大腿
    瘀傷六Ｘ八公分及左肩疼痛等傷害，有行政院國軍退除役官兵輔導委員會竹東榮
    民醫院出具之甲種診斷證明書一紙附卷可稽，被告於偵查中已供承確實有拿雨傘
    打告訴人的左手及左大腿二、三下（見同上偵查卷第十二頁背面），其事後再翻
    異前詞辯稱未打人乙節，顯與事實不符，應係事後卸責之詞。綜上所述，本件事
    證已臻明確，被告之犯行洵堪認定，應予依法論科。
二、核被告乙○○○所為，係犯刑法第二百七十七條第一項之傷害罪。爰審酌被告身
    為告訴人之婆婆，非但不能和平共處、疼愛晚輩，竟因告訴人與其子之婚姻事件
    即出手毆打告訴人，再斟酌告訴人因本件事故所受之身體與精神上之損害及被告
    犯罪後之態度與其年紀等一切情狀，量處如主文所示之刑，並諭知易科罰金之折
    算標準，以資警惕。
三、據上論斷，應依刑事訴訟法第二百九十九條第一項前段，刑法第二百七十七條第
    一項、第四十一條第一項前段，罰金罰鍰提高標準條例第一條前段、第二條，判
    決如主文。
本案經檢察官吳金棟到庭執行職務。
中      華      民      國    九十      年      八      月     三十     日
                                      臺灣新竹地方法院刑事第一庭
                                          法  官  遲中慧
右正本證明與原本無異。
如不服本判決，應於判決送達後十日內向本院提出上訴狀( 應附繕本 )，上訴於
臺灣高等法院。
                                          書記官  龔柏萃
中      華      民      國    九十      年      八      月     三十     日
附錄本案論罪科刑法條全文：刑法第二百七十七條第一項
 (普通傷害罪)
傷害人之身體或健康者，處三年以下有期徒刑、拘役或一千元以下罰金。


司法院資訊處製作；財團法人民間司法改革基金會備份。
